臺灣桃園地方法院刑事判決　　　　　　　95年度訴字第2819號
公　訴　人　台灣桃園地方法院檢察署檢察官
被　　　告　乙○○
選任辯護人　蔡文燦律師
　　　　　　林　凱律師
上列被告因違反期貨交易法案件，經檢察官提起公訴（95年度偵
字第16281 號），本院判決如下︰
    主  文
乙○○未經許可擅自經營期貨經理事業、期貨顧問事業，處有期
徒刑肆月。
    事  實
一、乙○○係設在臺北市○○路65號8 樓之4 之「中匯國際金融
    顧問有限公司」（下稱中匯公司）之經理，明知經營期貨經
    理、期貨顧問事業，須經主管機關行政院金融監督管理委員
    會證券期貨局（下稱證期局）之許可並發給許可執照，竟基
    於未經許可擅自經營期貨經理、期貨顧問事業之犯意，自民
    國92年間起，未經主管機關證期局之核准，以退休金規畫、
    投資理財及避險節稅為由，對外招攬投資，並於投資人同意
    後，即共同前往址設臺北市○○區○○路3 號5 樓之中國信
    託商業銀行（下稱中國信託）填具委託書，申請開立中國信
    託香港分行之外匯保證金帳戶，再由投資人匯款至其新開立
    之外匯保證金帳戶並填具外匯保證金客戶授權書後，乙○○
    即利用授權書及投資人電話語音密碼，以撥打電話方式下單
    至中國信託香港分行，再由中國信託香港分行以0000000000
    0 免付費傳真，將交易回傳卷傳真予乙○○之方式，從事各
    種幣別之外匯保證金交易，而依各該外幣匯率在市場上行情
    波動之漲跌，不實際交割僅反方向結算差額，計算客戶盈虧
    ，中國信託香港分行並於每月月底寄送對帳單予投資人，乙
    ○○並依每筆交易金額，抽取萬分之7 之佣金。乙○○並於
    93年9 月自中匯公司離職後，承前之犯意，繼續於智富國際
    財務顧問有限公司 (下稱智富公司)、 永業國際金融顧問有
    限公司 (下稱永業公司)， 經營上開外匯保證金業務之經理
    、顧問事業，嗣於92年10月間，乙○○招攬甲○○投資外匯
    保證金交易，並前往另一投資人洪俊雄位於臺北市○○區○
    ○路90巷42弄10號之住處提供期貨分析建議，經甲○○與中
    匯公司簽訂外匯保證金交易契約，並將美金100,000 元匯入
    CHINATRUST COMMERCIAL BANK, LTD.之中國信託0000-0000
    US帳戶內後，即由乙○○代為操作買賣外幣，並於92年10月
    至94年12月止，造成甲○○上開投資款項虧損。
二、案經甲○○訴請臺灣桃園地方法院檢察署檢察官偵查起訴。
    理  由
一、訊據被告乙○○對於上開犯行均坦承不諱，核與證人洪俊雄
    、甲○○於偵查、本院審理時證述相符 (見95年度交查字第
    358 號卷第6 頁至第8 頁、第13頁至第15頁、95年度偵字第
    16281 號卷第11頁至第12頁、第59頁、本院卷第77頁至第83
    頁)， 此外並有專案外幣理財工程企畫書、中國信託香港分
    行外匯保證金交易合約書、委託書及中國信託商業銀行股份
    有限公司95年10月25日中信銀投銀字第95818620004 號函、
    中國信託商業銀行匯出匯款申請書3 紙、中匯公司基本資料
    及證期局准予備查之海外基金及提供該海外基金顧問服務之
    投顧公司對照表、名片3 紙、中國信託香港分行外匯保證金
    帳戶結算資料、帳項明細、利率資料、外匯保證金客戶授權
    書、終止授權書、外匯保證金交易辨識密碼設定/ 變更/ 取
    消通知書等在卷可按，足認被告乙○○之自白與事實相符，
    堪以採信。另公訴人雖認被告乙○○係假冒中國信託投資企
    畫理財部經理，偽稱中匯公司為中國信託之關係企業之名義
    ，對外招攬投資，然依據告訴人甲○○所提出被告乙○○所
    交付之名片其上係印製「中匯國際金融顧問有限公司、經理
    乙○○、承作銀行中國信託」，另就被告乙○○所交付予告
    訴人甲○○之「專案外幣理財工程企畫書」、「理財規劃」
    其上均係印製「中匯國際金融顧問有限公司」，則告訴人甲
    ○○在取得被告乙○○所交付之名片、文宣時，應可知悉被
    告乙○○係中匯公司之員工，是公訴人上開所述容有誤會，
    附此敘明。是本件事證已臻明確，被告乙○○犯行洵堪認定
    ，應依法論科。
二、核被告乙○○所為，係違反期貨交易法第82條第1 項之規定
    ，犯有同法第112 條第5 款之未經許可擅自經營期貨經理事
    業、期貨顧問事業罪。再按，期貨交易法第112 條第5 款所
    稱之擅自「經營期貨經理事業」、「經營期貨顧問事業」，
    就其法條所規範之犯罪行為性質，本身即含有多次性與反覆
    性，故如行為人基於經營同一事業之目的，在同一時期內多
    次或反覆經營上述事業，應僅成立單純一罪，而無連續犯規
    定之適用。本案被告乙○○係招攬不特定客人代為操作外匯
    保證金事業，其係以經營同一事業之目的，在同一地點反覆
    多次從事同樣之業務，應僅構成一罪。爰審酌被告乙○○之
    素行、犯罪之動機、手段、犯罪之時間、犯後坦承犯行及公
    訴人求處有期徒刑8 月併科罰金500,000 元尚嫌過重一切情
    狀，量處如主文所示之刑。
據上論斷，應依刑事訴訟法第299 條第1 項前段，期貨交易法第
112條第5 款，判決如主文。
本案經檢察官姚重珍到庭執行職務。
中　　華　　民　　國　　96　　年　　4 　　月　　30　　日
                  刑事第一庭　審判長法  官  曾淑華
                                    法  官  黃梅淑
                                    法  官  朱美璘
以上正本證明與原本無異
如不服本判決書應於送達後10日內向本院提出上訴狀
                                    書記官　谷貞豫
中　　華　　民　　國　　96　　年　　5 　　月　　1　　日
附錄本案論罪科刑依據之法條：
期貨交易法第112條
有下列情事之一者，處七年以下有期徒刑，得併科新臺幣三百萬
元以下罰金：
一  未經許可，擅自經營期貨交易所或期貨交易所業務者。
二  未經許可，擅自經營期貨結算機構者。
三  違反第五十六條第一項之規定者。
四  未經許可，擅自經營槓桿交易商者。
五  未經許可，擅自經營期貨信託事業、期貨經理事業、期貨顧
問事業或其他期貨服務事業者。
六  期貨信託事業違反第八十四條第一項規定募集期貨信託基金
者。
七  違反第一百零六條、第一百零七條或第一百零八條第一項之
規定者。
